---
title: "Corrige Data Camp"
author: "Andrés David Noza Mico"
date: "2026-04-16"
output: html_document
---

```{r setup, include=FALSE}
knitr::opts_chunk$set(echo = TRUE)
```

```{r}
puntuaciones <- list.files(path=".", pattern = "\\.txt$", full.names = F, recursive = T)

justificantes <- list.files(path=".",pattern = "\\.pdf$", full.names = F, recursive = TRUE)

puntuaciones
```
Extrae los apellidos del usuario de la ruta del fichero de puntuaciones (strsplit)

```{r}

informacion <- strsplit(puntuaciones,split = "/", fixed = T)

apellidos_nombres_id <- sapply(informacion, function(x) x[2])

apellidos_nombre_lista <- strsplit(apellidos_nombres_id, split = ",",fixed = T)

apellidos_puntuaciones <- sapply(apellidos_nombre_lista, function(x)x[1])

```
Importa el fichero puntos.txt y extrae la puntuación obtenida (readlines).

```{r}
puntos_full_names <- list.files(path = ".", pattern = "\\.txt$", full.names = T, recursive = T)

puntos_lista<- lapply(puntos_full_names,function(x) {readLines(con = x, n= -1)})
```

¿todas las entregas usaron como nombre del fichero de puntos el indicado; puntos.txt ?¿cuántas variantes hay ?. ¿Todas las entregas contienen el fichero de puntos y el justificante de realización del curso ?

```{r}
library(dplyr)
ficheros_puntos <- lapply(informacion,function(x){x[3]})
ficheros_correctos <- lapply(ficheros_puntos, function(x){grep("puntos.txt",x,fixed = TRUE)})
bool_ficheros_correctos <- (ficheros_correctos == T)*1 #No todos son correctos

cantidad_ficheros_correctos<- sum(bool_ficheros_correctos,na.rm=T)

length(puntuaciones) == length(justificantes) #No todas las entregas contienen ambos ficheros
```

 Crea un data frame (evalua_df) que contenga:

 En la primera columna (apellidos) los apellidos del usuario
 En la segunda (puntos) la puntuación obtenida. 
 En la tercera columna el nombre del fichero usado para almacenar los puntos (NomFile)
 En la cuarta el contenido del fichero puntos.txt  (Puntos) como cadena de texto.
Almacena el dataframe en un fichero excel llamado NotasRIntermedio.xlsx 



